【裁判字號】    89,交聲,344
【裁判日期】    891230
【裁判案由】    違反道路交通管理處罰條例聲明異議
【裁判全文】
臺灣臺北地方法院交通事件裁定                    八十九年度交聲字第三四四號
    異議人即
    受處分人  甲○○
右列異議人等因違反道路交通管理處罰條例案件，對於臺北市交通事件裁決所中華民
國八十九年六月十七日所為之處分( 原處分案號：北市交裁駕字第22-C00000000號 )
聲明異議，本院裁定如左：
        主      文
異議駁回。
        理      由
一、按汽車駕駛人駕駛汽車，在公共汽車招呼站十公尺內，不得臨時停車；又汽車駕
    駛人在禁止臨時停車處所不得停車，「道路交通安全規則」第一一一條第二款及
    第一一二條第一項第一款均有明文規定。汽車駕駛人駕駛汽車，應遵守道路交通
    標誌、標線、號誌之指示，並服從執行交通勤務之警察或依法令執行指揮交通及
    交通稽查任務人員之指揮，「道路交通安全規則」第九十條亦有規定。汽車駕駛
    人停車時，有在禁止臨時停車處所停車之情形者，處新臺幣( 下同 )六百元以上
    一千二百元以下罰鍰，「道路交通管理處罰條例」第五十六條第一項第一款有處
    罰規定。
二、本件受處分人即異議人甲○○於八十九年四月七日下午三時許，駕駛所有一輛車
    牌BN-9857 號自用小客車，在臺北縣新莊市○○路( 五股工業區○道路 )東側(
    南往北方向 )臺北市聯營公車520 路線「高峰」招呼站牌前停車且又不在車內，
    為臺北縣警察局新莊交通分隊執勤員警陳皇仲查獲，以其有違反「道路交通管理
    處罰條例」第五十六條第一項第一款「在禁止臨時停車處所停車」之事實而予以
    拍照採證並掣單( 北縣警交第C00000000 號 )舉發後，使用民間拖吊車拖離。嗣
    受處分人於應到案日期( 八十九年四月廿二日 )前向舉發單位申訴，經舉發單位
    調查舉發無誤後，原處分機關即於八十九年六月十七日依「道路交通管理處罰條
    例」第五十六條第一項第一款規定，裁處新臺幣六百元罰鍰之處分。
三、訊據受處分人固不否認其駕駛該輛車牌BN-9857 號自用小客車於前揭時地停車為
    警拖吊舉發之事實，惟辯稱「本件舉發地點除公車站牌外，別無其他禁止停車之
    標誌、標線及號誌。況查本人停車當時恰有一輛箱型車停在正前方，遮住該公車
    站牌，亦難以令人發現」云云。經查：證人( 舉發員警 )陳皇仲於本院勘驗現場
    時，就其於前揭時地發現該輛車牌BN-9857 號自用小客車違規停車予以拍照並拖
    吊當時，該輛自用小客車前方並無其他車輛，路面雖無「公車專用」標字( 現已
    標繪 )，但確已豎立臺北市聯營公車520 路線「高峰」招呼站牌一塊等情具結證
    述綦詳，載明筆錄在卷，是該處確係公共汽車招呼站無疑。本件受處分人駕駛汽
    車在禁止臨時停車之公共汽車招呼站十公尺範圍內停車之事證明確，其空言否認
    ，所辯無非係卸責之詞，不足採信。從而原處分機關依「道路交通管理處罰條例
    」第五十六條第一項第一款規定，裁處新臺幣六百元罰鍰，核無違誤。本件異議
    為無理由，應予駁回。
據上論斷，應依道路交通案件處理辦法第十九條，裁定如主文。
中      華      民      國    八  十  九    年    十二    月    三十    日
                          臺灣臺北地方法院交通法庭
                                  法  官  鍾      華
右正本證明與原本無異。
如不服本裁定，應於裁定送達後五日內向本院提出抗告狀。
                                  書記官  黃  繡  琴
中      華      民      國    八  十  九    年    十二    月    三十    日


司法院資訊處製作；財團法人民間司法改革基金會備份。
